【裁判字號】    97,訴,705
【裁判日期】    980527
【裁判案由】    有關土地事務
【裁判全文】
高雄高等行政法院判決
                                       97年度訴字第705號
                              .
原      告  甲○○
輔  佐  人  丙○○
被      告  臺南縣六甲鄉公所
代  表  人  乙○○
訴訟代理人  戊○○
            丁○○
上列當事人間有關土地事務事件，原告不服臺南縣政府中華民國
97年6月19日府行濟字第0970135484號訴願決定，提起行政訴訟
，本院（就其備位聲明部分）判決如下︰
    主  文
原告之訴駁回。
訴訟費用由原告負擔。
    事實及理由
一、事實概要︰
    緣原告所有之臺南縣六甲鄉○○段973地號土地（重測前為
    同鄉○○○段1665-21地號，下稱系爭土地），位於民國62
    年「六甲都市計畫」之「文小二」（公共設施保留地）4公
    尺計畫道路東側，因該4公尺計畫道路之都市計畫樁位成果
    圖中之都市計畫樁號註記錯誤（即將C239與C237、C388與C3
    89樁位號碼各自對調），及樁位連線錯誤（C239-C314-C389
    ，誤為C237-C314-C388），致地政機關引用辦理地籍更正逕
    為分割時，發生4公尺計畫道路地籍逕為分割之圖資與都市
    計畫圖規劃原意不一致。嗣因該4公尺都市○○道路於79年2
    月19日配合「變更六甲都市計畫（第一期公共設施保留地專
    案通盤檢討）案」發布實施，變更為8公尺都市○○道路，
    臺南縣六甲鄉公所（下稱六甲鄉公所）乃於80年1月15日公
    告發布實施「變更六甲都市計畫（第二次通盤檢討）案」後
    ，依「都市計畫樁測定及管理辦法」之相關規定，配合辦理
    都市計畫樁位測定作業，將上述樁號及連線錯誤部分暨4公
    尺計畫道路變更為8公尺計畫道路部分，併同辦理都市計畫
    樁位測定及更正，並於80年12月7日以80所建字第10064號公
    告完竣。原告自94年間起，迭向被告陳情系爭土地都市計畫
    樁位重測有誤等情，經被告會同原告及臺南縣麻豆地政事務
    所（下稱麻豆地政事務所）於94年3月15日至現場會勘後，
    即以94年3月18日所建字第0940002934號函檢送會勘紀錄及
    簽到簿影本予原告，惟原告即以系爭土地都市計畫樁位重測
    不一，會勘結果有誤等語，屢向被告及臺南縣政府陳情。嗣
    原告於97年1月21日再以同一事由向臺南縣政府陳情，經臺
    南縣政府以97年1月31日府城都字第0970020375號函在案，
    並建請原告如對於上開樁位仍有疑義時，直洽被告查明為宜
    等語。原告乃於97年3月7日向被告提出申請書，略以系爭土
    地都市計畫樁位重測不一，會勘結果有誤，惟被告迄今未為
    答覆等語，被告遂以97年3月10日所建字第0970002435號函
    復原告略以：「．．．說明：一、復台端97年3月7日（被告
    誤為同年月10日）申請書。二、有關台端陳情本案疑義，經
    查本所於94年3月18日所建字第0940002934號函、95年10月2
    3日所建字第0950012142號、96年1月19日所建字第09600204
    95號函已回復台端在案。」等語。原告不服，乃於97年3月3
    1日（臺南縣收文日期）提起訴願，亦遭決定不受理，遂提
    起本件行政訴訟。
二、原告主張：
（一）原告於93年間繼承時方知，系爭土地遭被告以樁位及地籍
      分割錯誤為由，重新更正中心樁，致系爭土地44.96平方
      公尺部分之建地變為道路用地，使原告受有損失。又原告
      因信賴65年之道路中心樁連線，已於67年間將4公尺計畫
      道路全部讓出，所剩下之西邊土地全是建地，若非地政機
      關將上開中心樁連線變更，原告必不致有前揭損失，被告
      依國家賠償法規定，應負賠償之責。
（二）被告辯稱C237-C388係錯誤之樁位連線，但C314樁位當時
      並不存在。再者，系爭土地受有上開損失，迭經原告屢次
      陳情，但被告均未查復。而原告對被告94年3月18日所建
      字第0940002934函附之會勘紀錄有誤提出陳情時，被告仍
      未對具體答復，卻一再以其業已以94年3月18日所建字第0
      940002934號函等回復在案搪塞。被告上開函復應該只是
      觀念通知，並非行政處分，原告迄今不知系爭土地上開44
      .96平方公尺部分之建地已被畫為4公尺計畫道路用地的時
      點，該如何救濟？且行政機關間相互推諉，致原告不知如
      何救濟。
（三）當年錯誤之樁位連線若真為C237-C314，則修正後之C239-
      C314連線之道路用地不會出現4塊畸零地，因C314固定只
      移動一點(由C237移動至C239)，顯見修正前之樁位連線應
      為C237-C388，此修正前之樁位連線為C237-C388，與被告
      85年8月27日85所建字第7856號函內容相符，故被告修正
      道路中心樁連線顯屬違法且不當，且被告94年所製作之上
      開會勘紀錄亦有錯誤等語，並聲明求為判決（備位聲明部
      分）：確認C239-C314-C389樁位連線之行政處分無效；合
      併依行政訴訟法第7條請求被告賠償損害。
三、被告則以：
（一）本件肇因於六甲都市計畫發布實施後，都市計畫圖與樁位
      圖不符，且因原中心樁以C237號連接C314號中心樁錯誤，
      導致地政機關辦理道路逕為分割時發生錯誤，嗣被告於樁
      位重測時發現上開樁位連線錯誤後，通知麻豆地政事務所
      予以修正，並於80年4月間變更六甲都市計畫（第二次通
      盤檢討）樁位圖而依法辦理更正。被告由C237至C314中心
      樁之錯誤連線，修正為C239至C314之行政處分並非逾越權
      限或濫用權力，並無違法或不當。又被告於上開樁位重測
      時發現樁位連線錯誤，已於80年4月間變更六甲都市計畫
     （第二次通盤檢討）時，依「都市計畫樁測定及管理辦法
      」第7條至第11條規定辦理公告，土地權利關係人（含原
      告）於公告期間內，並未依該辦法第8條至第10條之規定
      提出疑義，申請複測、再複測，故上開更正程序合法並無
      不當。
（二）被告以85年8月27日（85）所建字第7856號函，請麻豆地
      政事務所查明道路中心樁變更一案，經麻豆地政事務所以
      85年9月3日（85）所2字第007047號函覆略以：原六甲都
      市計畫公共設施分割圖結果該4公尺計畫道路逕為分割時
      錯誤（以C237至C314號中心樁分割），應以C239至C314號
      中心樁連線等語。原告系爭土地之面積並未減少，即無受
      有損失可言。且原告所謂系爭土地原為「建地」被變更為
      「道路用地」，而受有損失云云，但文小二用地係屬公共
      設施保留地，而「道路用地」亦為公共設施保留地，目前
      尚未開闢，即使徵收亦以公告現值加4成辦理徵收，並非
      無償辦理徵收，原告所主張的造成44.96平方公尺的損失
      並非事實。
（三）原告主張C314中心樁並不存在，並非事實，查C314中心樁
      係原六甲都市計畫實施時原有之樁位，依「六甲鄉都市計
      畫樁位座標成果表」、六甲都市計畫樁位成果圖所載，均
      有該樁位之記載。且上開C239、C314與C389皆位於4公尺
      人行步道之中心線上，由4公尺擴寬為8公尺計畫道路，向
      西平移2公尺後，道路之中心樁連線則變更為C619至C388
      方為正確，並與都市計畫圖相符。
（四）至於原告主張上開樁位之變更，造成「4塊畸零地」云云
      ，事涉地籍分割，屬於地政機關業務，非原告權責等語，
      資為抗辯，並聲明求為判決駁回原告之訴。
四、本件事實概要欄所載之事實，有「64年臺南縣六甲都市計畫
    樁位座標成果表」「六甲都市計畫樁位成果圖」「80年4月
    變更六甲都市計畫（第二次通盤檢討）樁位圖」、被告80年
    12月7日80所建字第10064號公告（以上由被告以97年9月18
    日所建字第0970009406號函檢送本院，另釘一卷外放）、臺
    南縣政府79年2月15日79府工都字第17965號公告「變更六甲
    都市計畫（第一期公共設施保留地專案通盤檢討）案」、80
    年1月15日80府工都字第3885號公告「變更六甲都市計畫（
    第二次通盤檢討）案」、被告80年12月7日80所建字第10064
    號公告「變更六甲都市計畫（第二次通盤檢討）樁位圖、樁
    位座標表」、被告94年3月18日所建字第0940002934號函暨
    所附94年3月15日檢送會勘紀錄、原告97年1月21日陳情書、
    臺南縣政府97年1月31日府城都字第0970020375號函、原告
    97年3月7日申請書、被告97年3月10日所建字第0970002435
    號函、臺南縣政府97年6月19日府行濟字第0970135484號訴
    願決定書、臺南縣政府88年11月22日府地重字第201110號函
    （以上參臺南縣政府97年10月13日府城都字第0970201176號
    函送本院，另釘一卷外放）、麻豆地政事務所98年3月19日
    所登字第0980002170號函暨所附人工土地登記謄本、地籍圖
    謄本、該所收件088南麻字第108690號土地登記申請書附卷
    （本院卷）可稽，應堪認定。本件兩造之爭點為：被告於80
    年1月15日公告發布實施「變更六甲都市計畫（第二次通盤
    檢討）案」後，於上開都市計畫樁位成果圖中，將C239與C2
    37之樁位置互為對調，是否合法？該樁位成果圖中C239-C31
    4-C389樁位連線是否有無效之原因？原告得否併依國家賠償
    法規定請求被告賠償損害？茲分述如下：
（一）按「確認行政處分無效及確認公法上法律關係成立或不成
      立之訴訟，非原告有即受確認判決之法律上利益者，不得
      提起之。其確認已執行完畢或因其他事由而消滅之行政處
      分為違法之訴訟，亦同。確認行政處分無效之訴訟，須已
      向原處分機關請求確認其無效未被允許，或經請求後於30
      日內不為確答者，始得提起之。」為行政訴訟法第6條第1
      項及第2項所明定。次按「行政處分有下列各款情形之一
      者，無效：1、不能由書面處分中得知處分機關者。2、應
      以證書方式作成而未給予證書者。3、內容對任何人均屬
      不能實現者。4、所要求或許可之行為構成犯罪者。5、內
      容違背公共秩序、善良風俗者。6、未經授權而違背法規
      有關專屬管轄之規定或缺乏事務權限者。7、其他具有重
      大明顯之瑕疵者。」行政程序法第111條定有明文。是無
      效之行政處分，係指行政行為具有行政處分之形式，但其
      內容具有明顯、嚴重瑕疵而自始、當然、確定不生效力。
      基於維護法律安定性、國家本身所具有的公益性以及國家
      權威，學說及各國立法例皆認為行政處分是否無效，除法
      律定有明文之情形外，宜從嚴認定，故乃兼採「明顯瑕疵
      說」與「重大瑕疵說」作為認定標準之理論基礎。故依上
      開行政程序法第111條之規定，行政處分無效之原因，除
      該條第1款至第6款之例示規定外，尚有該條第7款「其他
      具有重大明顯之瑕疵者」之概括規定，用以補充前6款所
      未及涵蓋之無效情形。而行政處分是否具有重大明顯之瑕
      疵罹於無效，並非依當事人之主觀見解，亦非依受法律專
      業訓練者之認識能力判斷，而係依一般具有合理判斷能力
      者之認識能力決定之，其簡易之標準即係普通社會一般人
      一望即知其瑕疵為判斷標準。換言之，該瑕疵須「在某程
      度上猶如刻在額頭上般」明顯之瑕疵始足當之，如行政處
      分之瑕疵倘未達到重大、明顯之程度，一般人對其違法性
      的存在與否猶存懷疑，則基於維持法安定性之必要，自不
      應隨意讓該處分成為無效之處分，而應視該處分在被正式
      廢止前，仍依然有效，充其量只是得撤銷而已。
（二）再按「細部計畫擬定後，除首都、直轄市應報由內政部核
      定實施外，其餘一律由該管省政府核定實施，並應於核定
      發布實施後1年內豎立樁誌計算座標，辦理地籍分割測量
      ，並將道路及其他公共設施用地，土地使用分區之界線測
      繪於地籍圖上，以供公眾閱覽或申請謄本之用。細部計畫
      之擬定、審議、公開展覽及發布實施，應分別依照第18條
      至第21條之規定辦理。」行為時都市計畫法第23條定有明
      文。為辦理都市計畫樁位之測定、管理及維護，內政部於
      78年4月17日以台內營字第680816號令修正發布「都市計
      畫樁測定及管理辦法」，依該辦法第7條至第11條規定：
      「直轄市、縣（市）（局）政府、鄉、鎮、縣轄市公所，
      應於都市計畫樁測釘並經檢查校正完竣後30天內，將都市
      計畫樁位公告圖、樁位圖及樁位座標表公告30天，並將公
      告地點及日期登報周知，公告期滿確定後，檢同樁位成果
      資料報請上一級都市計畫主管機關備查。都市計畫樁由特
      定區管理機關測定者，應於樁位測釘並經檢查校正完竣後
      30天內，送請該管縣（市）（局）政府依前項規定辦理。
      」「土地權利關係人，如認為樁位測定錯誤時，應於公告
      期間內以書面向該管直轄市、縣（市）政府、鄉、鎮、縣
      轄市公所繳納複測費用，申請複測。其申請書式如附表（
      1）。前項複測費用標準，由省、直轄市政府訂定之。」
      「各級政府、鄉、鎮、縣轄市公所，對前條土地權利關係
      人之申請，應會同原測釘單位，並通知申請複測人及相鄰
      有關土地及建物所有權人，前往實地複測。前項複測如無
      錯誤者，應將複測結果，書面通知申請人；如確有錯誤者
      即予更正，並就更正後之樁位及鄰近有關樁位重行辦理公
      告；所繳複測費無息退還。」「土地權利關係人對複測結
      果，如仍有異議，應於收到通知之次日起30日內，以書面
      檢同複測結果向該管上一級都市計畫主管機關申請再複測
      ，再複測結果及費用之負擔依前條之規定辦理。經再複測
      決定者不再受理申請複測。」「都市計畫樁位經公告確定
      後，原測釘單位如發現錯誤，應即予更正，若實地樁位更
      動或與地籍圖原分割結果有出入者，應重新辦理樁位公告
      ，並通知土地及建物所有權人；並將更正結果報請原備查
      機關備查。土地及建物所有權人如認為更正後之樁位有錯
      誤時，得於公告期間內，依第8條、第9條、第10條之規定
      申請複測、再複測。」查上開「都市計畫樁測定及管理辦
      法」，係內政部本於中央主管機關之地位，為辦理都市計
      畫樁位之測定、管理及維護等事項，本於職權所發布之職
      權命令，核與上開都市計畫法規定之意旨無違，本院爰予
      援用。
（三）次依前揭麻豆地政事務所98年3月19日所登字第098000217
      0號函暨所附人工土地登記謄本、地籍圖謄本、該所收件
      088南麻字第108690號土地登記申請書、臺南縣政府88年1
      1月22日府地重字第201110號函及土地複丈結果通知書可
      知，重測前臺南縣六甲鄉○○○段1665地號土地，於65年
      6月30日因分割而增加1665-1及1665-2地號土地；而1665-
      1及1665-2地號土地又於80年12月17日因分割而分別增加
      1665-23、1665-21及1665-22地號土地；而上開1665-1、
      1665-2及1665-21地號土地於86年5月間因地籍圖重測而分
      別變更為同鄉○○段972、974及973地號土地；嗣臺南縣
      政府88年11月22日府地重字第201110號函通知麻豆地政事
      務所略以，該府前揭以88年11月15日府地重字第196069號
      函請該所補辦六甲鄉都市計畫區原文小二學校用地與4公
      尺計畫道路之區界線分割乙案，因該府遺漏區界線，而請
      該所「逕為分割」更正之等語，該所乃製作土地登記申請
      書，辦理該區界線分割後，並辦理土地複丈結果通知書，
      而將民族段973地號土地之區界線分割為同段973及973-1
      地號，其面積各為44.96及423.92平方公尺（合計仍為原
      來之468.88平方公尺），而上開區界線分割後之民族段97
      3地號土地面積44.96平方公尺，即為原告所主張其44.96
      平方公尺之建地變為道路用地之位置等情，除如前述外，
      復有土地登記第一類謄本附本院卷（97年12月17日準備程
      序筆錄之後）可稽，應堪認定。
（四）再依前揭被告「64年臺南縣六甲都市計畫樁位座標成果表
      」及「六甲都市計畫樁位成果圖」所載之內容可知：該成
      果表中C237坐標為(橫坐標:-33963.26，縱坐標:-100902.
      81)、C239之坐標為(橫坐標:-33965.23，縱坐標:-100902
      .48)、C388之坐標為(橫坐標:-34008.97，縱坐標:-10108
      1.53)、C389之坐標為(橫坐標:-34007.04，縱坐標:-1010
      82.04)。若將上開坐標分別繪製於前揭「六甲都市計畫樁
      位成果圖」上，其而正確位置C239應在C237西側，且C388
      亦應在C389西側，但上開「六甲都市計畫樁位成果圖」卻
      將C239繪製在C237東側，且亦將C388繪製在C389東側，準
      此足見，該「六甲都市計畫樁位成果圖」對於上開C237、
      C239、C388及C389之繪製位置確有錯誤之情形，則為原測
      釘單位之被告於發現上開「六甲都市計畫樁位成果圖」有
      如上繪製位置錯誤之情形，乃於80年1月15日公告發布實
      施「變更六甲都市計畫（第二次通盤檢討）案」後，依「
      都市計畫樁測定及管理辦法」之相關規定，配合辦理都市
      計畫樁位測定作業，將上述樁號及連線錯誤部分暨4公尺
      計畫道路變更為8公尺計畫道路部分，併同辦理都市計畫
      樁位測定及更正，並於80年12月7日以80所建字第10064號
      公告完竣，揆諸前揭規定，尚非無據。又依前揭被告「64
      年臺南縣六甲都市計畫樁位座標成果表」所載，該成果表
      中C314坐標為(橫坐標:-33993.41，縱坐標:-101017.84）
      ，有該表第11頁之C314樁位之坐標數據可證，由此可知，
      該C314樁位自64年間起，即已存在，故原告主張C314樁位
      於當時並不存在云云，顯有誤解，不足採取。從而，上述
      樁號及連線錯誤經更正後，就該都市計畫原4公尺計畫道
      路而言，其正確之中心樁連線應為C239-C314-C389，此觀
      諸前揭「64年臺南縣六甲都市計畫樁位座標成果表」「六
      甲都市計畫樁位成果圖」及被告98年5月間所建字第09800
      04900號函所附答辯狀附件3之「樁位連線解說圖」即可明
      瞭。故原告主張上開都市計畫原4公尺計畫道路中心樁連
      線即C239-C314-C389有誤云云，顯有誤解，不足採取。
（五）又按86年間地籍重測前，上開水漆林段1665-1地號土地原
      為六甲都市計畫之4公尺人行步道，其西側之水漆林段166
      5-2地號土地為「文小二」用地(公共設施保留地)，臺南
      縣政府於79年2月19日發布實施「變更六甲都市計畫(第一
      次公共設施保留地專案通盤檢討)案」時，將水漆林段166
      5-2地號東側土地再畫出4公尺道路用地，與原先水漆段16
      65-1地號土地合併變成8公尺計畫道路等情，除如前述外
      ，並有上開被告「六甲都市計畫樁位成果圖」、臺南縣政
      府79年2月15日79府工都字第17965號公告「變更六甲都市
      計畫（第一期公共設施保留地專案通盤檢討）案」、80年
      1月15日80府工都字第3885號公告「變更六甲都市計畫（
      第二次通盤檢討）案」及被告80年12月7日80所建字第100
      64號公告「變更六甲都市計畫（第二次通盤檢討）樁位圖
      可稽。再者，上開C239樁位為原4公尺計畫道路之中心樁
      ，於79年2月19日為配合前揭「變更六甲都市計畫(第一次
      公共設施保留地專案通盤檢討)案」發布實施，已變更為8
      公尺都市○○道路，被告乃於80年1月15日公告發布實施
      「變更六甲都市計畫(第二次通盤檢討案」後，依上開都
      市計畫樁測定及管理辦法規定，配合辦理都市計畫樁位測
      定作業，將上述樁號及連線錯誤部分及4公尺計畫道路變
      更為8公尺計畫道路部分，併同辦理都市計畫樁位測定作
      業及更正，並於80年12月7日以80所建字第10064號公告完
      竣，因C239中心樁於變更8公尺都市○○道路後，已非該8
      公尺計畫道路之中心點，故C239中心樁於該公告廢除後，
      被告新設C619（其橫坐標:-33967.221，縱坐標:-100902.
      145)取代原來之C239（新設C619樁位在原來C239樁位西邊
      2公尺），為變更後8公尺都市○○道路之中心樁，依法亦
      屬有據。
（六）原告雖主張地籍圖重測前六甲鄉○○○段1665-1號及1665
      -2地號土地之4公尺計畫道路中心樁連線C239-C314-C389
      ，被告之公告有行政程序法第111條第7款重大明顯之瑕疵
      ，應為無效云云。惟查，被告於上開「64年臺南縣六甲都
      市計畫樁位座標成果表」及「六甲都市計畫樁位成果圖」
      公告後，發現上開「六甲都市計畫樁位成果圖」中之C237
      、C239、C388及C389樁位之繪製位置確有錯誤，乃於80年
      1月15日公告發布實施「變更六甲都市計畫（第二次通盤
      檢討）案」後，依「都市計畫樁測定及管理辦法」之相關
      規定，配合辦理都市計畫樁位測定作業，將上述樁號及連
      線錯誤部分暨4公尺計畫道路變更為8公尺計畫道路部分，
      併同辦理都市計畫樁位測定及更正，並於80年12月7日以8
      0所建字第10064號公告完竣，而上述樁號及連線錯誤經更
      正後，就該都市計畫4公尺計畫道路而言，其正確之中心
      樁連線應為C239-C314-C389等情，已如前述。被告所為上
      開樁號及連線錯誤之更正，依法既無違誤，此外，原告又
      未能舉證證明被告上開更正有何重大明顯之瑕疵，從而，
      原告求為判決：地籍圖重測前六甲鄉○○○段1665-1號及
      1665-2地號土地之4公尺計畫道路中心樁連線C239-C314-C
      389為無效，依法即有合，應予駁回。
（七）另按「賠償請求權，自請求權人知有損害時起，因2年間
      不行使而消滅；自損害發生時起，逾5年者亦同。」國家
      賠償法第8條第1項前段定有明文。本件被告於64年間辦理
      上開「臺南縣六甲都市計畫樁位座標成果表」及「六甲都
      市計畫樁位成果圖」公告作業，將上開「六甲都市計畫樁
      位成果圖」中之C237、C239、C388及C389樁位之位置繪製
      錯誤，但其已於80年1月15日公告發布實施「變更六甲都
      市計畫（第二次通盤檢討）案」時併同辦理上開錯誤樁位
      測定及更正，並於80年12月7日以80所建字第10064號公告
      完竣在案，已如前述。被告上開行政處分縱有過失，致原
      告系爭土地於重新更正中心樁後，其中44.96平方公尺部
      分之建地變為道路用地，而受有損失，但自被告80年12月
      7日公告上開錯誤樁位測定及更正，迄原告於97年8月19日
      （以本院收受原告起訴狀之日期為準）提起本件國家賠償
      訴訟為止，已逾5年請求權時效，故原告合併提起本件國
      家賠償訴訟，亦無理由。
五、綜上所述，原告之主張俱非可採。被告於80年1月15日公告
    發布實施「變更六甲都市計畫（第二次通盤檢討）案」後，
    於上開都市計畫樁位成果圖中，將C239與C237之樁位置互為
    對調，並無違誤，且該樁位成果圖中C239-C314-C389樁位連
    線亦沒有無效之原因，又原告合併請求國家賠償之時效業已
    完成，故原告訴請判決確認前揭C239-C314-C389樁位連線之
    行政處分無效，併依行政訴訟法第7條請求被告賠償損害，
    均無理由，應予駁回。又本件事證已臻明確，故原告請求本
    院向麻豆地政事務所函調重測前水漆林段1665地號土地分割
    4公尺及8公尺計畫道路逕為分割圖及複丈分割原圖、同段16
    65-1地號土地分割8公尺計畫道路用地逕為分割複丈分割原
    圖及地籍圖重測之地籍調查表影本、重測後民族段971、971
    -1、972、972-1、973、973-1、974、975地號土地地籍調查
    表、重測前地籍圖影(謄)本、重測後地籍膠片圖、上開土地
    辦理都市計畫逕為分割之複丈原圖影本、六甲鄉都市計畫發
    布實施之都市計畫樁位圖及樁位座標表、第二次公共設施通
    盤檢討變更之都市計畫樁位圖及樁位座標表、六甲鄉地籍圖
    重測區內都市計畫樁清理補建結果樁位圖及樁位座標表、被
    告85年8月27日所建字第7856號函所提及圖2資料；並請求本
    院向臺南縣政府函調系爭土地辦理逕為分割登記之相關都事
    計畫變更計畫、都市計畫委員會開會之會議記錄，公告資料
    及其可逕為分割依據，暨兩造其餘攻擊防禦方法，均核與本
    件判決結果不生影響，爰不予函查及一一論述，附此敘明。
    至於原告起訴時固併以臺南縣政府為被告，惟於97年12月17
    日已向本院具狀撤回對於被告臺南縣政府部分之訴訟，有該
    撤回狀本院卷可稽，但本院於98年3月18日行為準備程序時
    ，因兩造均稱無其他陳述及證據需要調查，經本院裁定準備
    程序終結，並於次日定言詞辯論期日為同年5月13日後，原
    告復於同年4月19日具狀對訴外人臺南縣政府及麻豆地政事
    務所為附停止條件之起訴（即記載：倘本件行政處分之機關
    為臺南縣政府或麻豆地政事務所，則原告亦一併對之提起行
    政訴訟等語）等情，有本院上開準備程序筆錄、審理單及原
    告上開書狀附本院卷可稽，原告已有遲滯訴訟之情形，故原
    告為此記載，尚難謂已對臺南縣政府及麻豆地政事務所發生
    起訴之效力，附此說明。
六、至於原告提起本件行政訴訟，其先位聲明請求判決：訴願決
    定及原處分均撤銷，被告應依行政訴訟法第5條規定作成將
    六甲鄉○○○段1665-1號及1665-2地號土地(現為民族段)之
    4公尺計畫道路中心樁連線由C239-C314-C389回復為原始之
    C237-C388部分，另由本院以裁定駁回之，附此說明。
七、據上論結，本件原告之訴為無理由，依行政訴訟法第98條第
    1項前段，判決如主文。
中    華    民    國    98    年     5    月   27     日
          高雄高等行政法院第三庭
                      審判長法官  邱  政  強
                            法官  林  勇  奮
                            法官  詹  日  賢
以上正本係照原本作成。
如不服本判決，應於判決送達後20日內向本院提出上訴書狀，其
未表明上訴理由者，應於提起上訴後20日內向本院提出上訴理由
書（須按對造人數附繕本）；如於本判決宣示或公告後送達前提
起上訴者，應於判決送達後20日內補提上訴理由書（須附繕本）
。未表明上訴理由者，逕以裁定駁回。
中    華    民    國    98    年     5    月   27     日
                          書記官  宋  鑠  瑾


司法院資訊處製作；財團法人民間司法改革基金會備份。
